

Français

Anglais - Basique

HARD SKILLS





























SOFT SKILLS

Flexibilité et adaptation Capacité d'apprentissage rapide Travail d'équipe

EVANS DJOSSOUVI

DÉVELOPPEUR FULL-STACK JS

Développeur Full-stack avec 3 ans d'expérience, spécialisé en ReactJs, NextJs et NodeJs. J'ai créé une application d'estimation des aides sociales, démontrant des compétences en conception et innovation. Passionné par le développement de logiciels performants, je cherche à mettre mon expertise au service de startups, PME et TPE, en freelance.CDD ou CDI.

EXPÉRIENCES PROFESSIONNELLES

DÉVELOPPEUR FRONT-END

Global Digital Agency | Du 06/2021 au 01/2022

Développeur junior en React, j'ai créé des composants
Front-end en React.js et contribué aux applications web tout en renforçant mes compétences.

P DÉVELOPPEUR FULL-STACK

All Web Services | Du 02/2022 au 12/2022

 Développeur Full-stack, j'ai géré le développement complet des applications Front-end et Backend. En tant que Lead Developer en React.js,Node.js et Php, j'ai dirigé l'équipe technique et supervisé la conception des solutions.

P DÉVELOPPEUR FULL-STACK

À mon compte | Du 12/2022 à aujourd'hui

• En tant que développeur freelance spécialisé en React.js et Node.js, j'ai créé des applications web personnalisées pour divers clients en apportant une expertise technique pour développer des solutions sur mesure.

FORMATIONS

Baccalauréat scientifique

Collège Martin Luther King, Paris, France | 2017

Bac + 2, Télécommunications et Réseaux

Cerco IA, Bénin | 2019 - 2021



MON PORTFOLIO: